臺灣高等法院刑事判決　　　　　　　 100年度上訴字第2334號
上　訴　人
即　被　告　李盈昌
選任辯護人　宋重和律師
　　　　　　廖國欽律師
上列上訴人即被告因違反藥事法案件，不服臺灣板橋地方法院99
年度訴字第3053號，中華民國100年6月30日第一審判決（起訴案
號：臺灣板橋地方法院檢察署99年度偵字第16487、18666號），
提起上訴，本院判決如下：
    主  文
原判決撤銷。
李盈昌犯如附表壹所示之罪，均累犯，各處刑及沒收如附表壹主
文欄所示。應執行有期徒刑壹年肆月，附表壹查獲之禁藥欄、附
表貳編號一查獲之物品欄所示之物均沒收。
    事  實
一、李盈昌前曾於民國82年間因違反肅清煙毒條例等案件，經臺
    灣板橋地方法院以82年度訴字第2030 號分別判處有期徒刑7
    月、3年6月、無期徒刑，施用毒品部分未上訴而確定，販賣
    毒品部分，則經本院以83年度上更一字第564 號撤銷原判決
    ，改判處有期徒刑12年確定；上開3罪，經本院以83 年度聲
    字第1886號裁定應執行有期徒刑15年4月確定，於90年9月28
    日縮短刑期假釋出監，所餘刑期並付保護管束，嗣經本院以
    97年度聲字第855號就販賣毒品以外部分減刑，再就4罪合併
    定應執行有期徒刑13年2月，保護管束期間至96年7月16日期
    滿未經撤銷視為執行完畢。詎仍不知悔改，明知如附表一所
    示「紅螞蟻」等藥品內均含「Sildenafil」或「Tada lafil
    」西藥成分，屬行政院衛生署管理之藥品，未經核准不得擅
    自輸入、販賣，仍分別為下列行為：
  (一)基於販賣禁藥之營利犯意，於98年間某日，向真實姓名年籍
    不詳自稱「上官端旭」之大陸人士購入如附表壹編號一所示
    數量之禁藥後，未經行政院衛生署核准並發給藥品許可證，
    即擅自於98年5月3日放置於行李箱內夾帶入境方式，自大陸
    廈門地區搭乘郵輪至金門，而輸入國內，於上開郵輪返抵金
    門時，為海關人員發現其行李中藏有藥物，而遭財政部高雄
    關稅局查獲上開禁藥，並扣得附表壹編號一所示之禁藥。
  (二)基於販賣禁藥之營利犯意，於98年間某日，向真實姓名年籍
    不詳自稱「上官端旭」之大陸人士購入如附表壹編號二所示
    數量之禁藥後，未經行政院衛生署核准並發給藥品許可證，
    即擅自於98年7月27 日，以快遞貨物之方式，申報貨物名稱
    為「ADORNMENT 」（裝飾品），向財政部臺北關稅局報運進
    口附表壹編號二之禁藥一批，輸入至桃園大園鄉○○路101
    號遠雄航空自由貿易港區時，遭上開關稅局開驗貨物抽查而
    查獲，並扣得附表壹編號二所示之禁藥。
  (三)基於販賣禁藥之營利犯意，於98年間某日，向真實姓名年籍
    不詳自稱「上官端旭」之大陸人士購入如附表壹編號三所示
    數量之禁藥後，未經行政院衛生署核准並發給藥品許可證，
    即擅自於98年10月15日，委託不知情之佳羿航空貨運承攬有
    限公司，用貨運報關進口方式，以快遞貨物申報貨物名稱為
    「COSMETIC」（化妝品），向財政部臺北關稅局報運進口附
    表壹編號三所示禁藥六批，輸入至桃園大園鄉○○路101 號
    遠雄航空自由貿易港區時，遭上開關稅局開驗貨物抽查而查
    獲，並扣得附表壹編號三所示之禁藥。
  (四)基於販賣禁藥之營利犯意，於98年底某日，向真實姓名年籍
    不詳自稱「上官端旭」之大陸人士購入如附表壹編號四所示
    數量之禁藥後，未經行政院衛生署核准並發給藥品許可證，
    即擅自於98年間底某日，以快遞貨物向財政部臺北關稅局報
    運進口附表壹編號四所示禁藥，輸入至桃園大園鄉○○路10
    1 號遠雄航空自由貿易港區，李盈昌取得上禁藥後，將其中
    「金功夫」、「生精片」、「三體牛鞭丸」、「硬九天」、
    「雄壯」等禁藥，未經行政院衛生署核准販售，即自98年底
    開始，前往蔡韻媚、鄭游淑如等人所經營之商號，以每件新
    臺幣（下同）50元至450 元不等之價格販售上開禁藥，供蔡
    韻媚、鄭游淑如等人公開販賣與不特定之人（蔡韻媚違反藥
    事法部分，業經臺灣臺北地方法院以100年度訴字第93 號判
    決判處有期徒刑3 月確定；鄭游淑如違反藥事法部分，業經
    臺灣士林地方法院以99年度審簡字第1009號判決判處有期徒
    刑7月，緩刑3年確定）。嗣於99年6月3日經行政院海岸巡防
    署海岸巡防總局在新北市○○區○○路335巷6弄5號2樓李盈
    昌住處查獲，並扣得附表壹編號四所示之禁藥及附表貳所示
    之物品。
二、案經法務部調查局航業調查處、行政院海岸巡防署海岸巡防
    總局北部地區巡防局移送臺灣板橋地方法院檢察署檢察官偵
    查起訴。
    理  由
壹、證據能力部分：
    按被告以外之人於審判外之言詞或書面陳述，除法律有規定
    者外，不得作為證據，刑事訴訟法第159 條第1 項定有明文
    。又被告以外之人於審判外之陳述，雖不符刑事訴訟法第15
    9 條之1 至第159 條之4 之規定，而經當事人於審判程序同
    意作為證據，法院審酌該言詞陳述或書面陳述作成時之情況
    ，認為適當者，亦得為證據；當事人、代理人或辯護人於法
    院調查證據時，知有同法第159 條第1 項不得為證據之情形
    ，而未於言詞辯論終結前聲明異議者，視為有前項之同意，
    刑事訴訟法第159 條之5 亦有明文。查本判決下列所引各項
    供述證據，上訴人即被告李盈昌（簡稱被告）及其辯護人於
    本院準備程序中已陳稱：同意作為證據等語明確（見本院卷
    第94頁反面至第95頁正面），本院審酌各該證據作成時之情
    況，並無違法不當或證明力明顯過低之瑕疵，認以之作為證
    據應屬適當，依刑事訴訟法第159 條之5 規定，均俱有證據
    能力。至其餘憑以認定被告犯罪事實之本判決下列所引各項
    非供述證據（詳後述），查無違反法定程序取得之情，依同
    法第158 條之4 規定反面解釋，均俱有證據能力。
貳、實體部分：
一、訊據被告於原審及本院準備程序、審理時坦承為販賣而輸入
    附表壹所示之禁藥（見原審卷第37頁正面、第39頁反面、第
    41頁反面、本院卷第75頁正面、第110 頁），核與證人即聯
    締國際有限公司負責人陳建璋於調詢及偵查中之證述（見99
    年度偵字第16487號卷第7頁至第8頁、第56頁至第58頁、第6
    2頁至第63頁、第67頁至第68 頁）、證人即行政院海岸巡防
    署海岸巡防總局北部地區巡防局宜蘭機動查緝隊查緝員游智
    強於偵查中之證述（見99年度偵字第18666號卷第118頁）、
    證人蔡韻媚、鄭游淑如於偵查中之證述（見99年度偵字第18
    666號卷第115頁至第118 頁）情節相符，並有高雄關稅局扣
    押貨物、運輸工具收據及搜索筆錄（見99 年度偵字第16487
    號卷第13頁）、財政部台北關稅局99年2月9日北普督字第09
    91004228 號函（見99年度偵字第16487號卷第17頁）、進口
    快遞貨物簡易申報單（報單編號CX98506HU011）1 紙、貨物
    照片4張（見99年度偵字第16487號卷第18頁、第19頁）、台
    北關稅局扣押貨物、運輸工具收據及搜索筆錄（見99年度偵
    字第16487號卷第21頁反面）、個案委任書1紙、進口快遞貨
    物簡易申報單（報單編號CX98680JN390～CX98680JN395）6
    紙及貨物照片54 張（見99年度偵字第16487號卷第24頁反面
    至第31頁正面）、台北關稅局扣押貨物、運輸工具收據及搜
    索筆錄（見99年度偵字第16487號卷第33頁至第35 頁）、飛
    快達速遞網絡詳情單1紙（見99年度偵字第16487號卷第36頁
    正面）、行政院海岸巡防署海岸巡防總局北部地區巡防局搜
    索扣押筆錄、扣押物品目錄表（見99年度偵字第18666 號卷
    第4頁至第6頁、第7頁至第10頁）、扣案物照片20 張（見99
    年度偵字第18666號卷第26頁至第35頁）、銷售出貨單11 紙
    、送貨單5紙、買賣紀錄27紙（見99年度偵字第18666號卷第
    36頁至第78頁）、北部地區巡防局宜蘭機動查緝隊扣押物品
    清單（見99年度偵字第18666號卷第142頁至第146 頁）等在
    卷可稽。而扣案如附表壹所示之藥品成分確含「Sildenafil
    」或「Tadalafil」 等西藥成分，有行政院衛生署藥物食品
    檢驗局98年6月29日藥檢參字第0981600121 號函暨所附檢驗
    報告書（見99年度偵字第16487號卷15頁至第16 頁）、行政
    院衛生署98年12月31日署授藥字第0980004788號函（見99年
    度偵字第16487號卷第22 頁正面）、行政院衛生署藥物食品
    檢驗局98年12月10日藥檢參字第0980025000號函暨所附檢驗
    報告書（見99年度偵字第16487 號卷第22頁反面至第23頁反
    面）、行政院衛生署藥物食品檢驗局98年11月26日藥檢參字
    第0980023978號函暨所附檢驗報告書（見99年度偵字第1648
    7號卷第32頁正反面）、行政院衛生署食品藥物管理局99年9
    月9日FDA研字第0990052630 號函（見99年度偵字第18666號
    卷第13 5頁），復有如附表壹所示均內含「Sildenafil」或
    「Tadalafil」 西藥成分之禁藥扣案可佐。足認被告前揭任
    意性之自白，核與事實相符，堪以採信。事證明確，被告犯
    行洵堪認定，應依法論科。
二、按藥事法第82條第1 項所謂輸入，係指由國外將偽藥或禁藥
    運輸進入我國領土者而言（最高法院71年台上字第8219號判
    例意旨參照）；而按輸入或攜帶進入臺灣地區之大陸地區物
    品，以進口論；其檢驗、檢疫、管理、關稅等稅捐之徵收及
    處理等，依輸入物品有關法令之規定辦理，臺灣地區與大陸
    地區人民關係條例第40條第1 項定有明文。次按輸入藥品，
    應將其成分、規格、性能、製法之要旨，檢驗規格與方法及
    有關資料或證件，連同原文和中文標籤、原文和中文仿單及
    樣品，並繳納費用，申請中央衛生主管機關查驗登記，經核
    准發給藥品許可證後，始輸入，藥事法第39條第1 項定有明
    文。復按藥事法所稱偽藥，係指未經核准，擅自製造者；所
    稱禁藥，係指未經核准擅自輸入之藥品；所稱未經核准擅自
    輸入之藥品，係指該藥品未曾由中央衛生主管機關依藥事法
    第39條規定核發輸入許可證者，藥事法第20條第1 款、第22
    條第1項第2款、藥事法施行細則第6條分別定有明文。又販
    賣罪，並不以販入後復行賣出為構成要件，如以營利為目的
    將禁藥購入或將之販出，有一於此，其犯罪即已完成。核被
    告所為，均分別犯藥事法第82條第1 項之輸入禁藥罪，第83
    條第1 項之販賣禁藥罪。被告基於販賣禁藥之意圖，而輸入
    上開禁藥，係基於單一販賣犯意而為輸入禁藥之犯行，依想
    像競合犯之規定，從重論以藥事法第82條第1 項之輸入禁藥
    罪（最高法院99年度台上字第4062號判決參照）。公訴人就
    被告附表壹編號一至三部分之犯行，認僅係犯同法第82條第
    1 項之輸入禁藥罪，就附表壹編號四部分犯行，認僅係犯同
    法第83條第1 項之販賣禁藥罪，惟被告係基於單一販賣犯意
    而為輸入禁藥之犯行，為裁判上一罪之想像競合犯，本院自
    得併予審理。
三、又按刑事法若干犯罪之行為態樣，本質上原具有反覆、延續
    實行之特徵，立法時既予特別歸類，定為犯罪構成要件之行
    為要素，則行為人基於概括之犯意，在密切接近之一定時、
    地持續實行之複次行為，倘依社會通念，於客觀上認為符合
    一個反覆、延續性之行為觀念者，於刑法評價上，即應僅成
    立一罪，俾免有重複評價、刑度超過罪責與不法內涵之疑慮
    ；學理上所稱「集合犯」之職業性、營業性或收集性等具有
    重複特質之犯罪均屬之，例如經營、從事業務、收集、販賣
    、製造、散佈等行為概念者是（最高法院95年度台上字第10
    79號判決意旨參照）。查被告多次販賣禁藥之犯行，係基於
    營利之犯意，具有反覆、延續實行之特徵，在行為概念上，
    縱有多次販賣禁藥之舉措，仍應評價認係包括一罪之集合犯
    ，均應論以一罪。復按集合犯固因其行為特質而評價為包括
    一罪，然並非所有反覆實行之行為，皆一律認為包括一罪，
    仍須從行為人主觀犯意，自始係基於概括性，行為之時空上
    具有密切關係，且依社會通念，認屬包括之一罪為合理適當
    者，始足當之，否則仍應依實質競合予以併合處罰。尤以行
    為經警查獲時，其反社會性已具體表露，行為人已有受非難
    之認識，其包括一罪之犯行至此終止，如經司法機關為相關
    之處置（如具保、責付等）後，猶再犯罪，則主觀上顯係另
    行起意，客觀上其受一次評價之事由亦已消滅，自不得再以
    集合犯論（最高法院97年度台上字第621 號判決意旨參照）
    。查被告於98年5月3日被查獲第1 次輸入禁藥犯行後，其主
    觀上之犯意及客觀上之犯罪行為，即因遭查獲而中斷，縱依
    事後之客觀情況，被告仍得再度實行犯罪，亦難謂與查獲前
    之犯罪行為係出於同一犯意；且犯行既遭查獲，依社會通念
    ，亦期其因此自我檢束不再犯罪，乃竟重蹈前非，復於98年
    7月27日、98年10月15日及98年底輸入後，至99年月3日始遭
    查獲第2次、第3次、第4 次相同犯行，自應認均係另行起意
    ，檢察官認被告多次輸入禁藥之犯行，應論以集合犯，容有
    誤會。
四、被告利用不知情報關、航空運輸人員輸入禁藥，係屬間接正
    犯。被告所犯上開4 罪間，犯意各別，行為互殊，應分論併
    罰。被告有上開犯罪事實欄所示之前案犯罪科刑執行紀錄，
    有本院被告前案紀錄表在卷可稽，其於96年7月16 日保護管
    束期滿未經撤銷視為執行完畢，而於受有期徒刑執行完畢5
    年內故意再犯有期徒刑以上之前揭各罪，均為累犯，各應依
    法加重其刑。又被告於98年10月15日係輸入勃動力膠囊30,0
    00粒，且扣案物中之男性極品（黃）係19粒，此外尚扣得如
    附表壹編號四查獲之禁藥欄內所示之白丸91粒、藍白丸10粒
    、Sex man 1粒、紫白丸1粒等禁藥，有臺灣板橋地方法院檢
    察署扣押物品清單、宜蘭機動查緝隊執行扣押物品清單各1
    份、台北關稅局扣押貨物收據及搜索筆錄3 紙在卷可憑（見
    原審卷第32頁、99年度偵字第16487 號卷第33頁、第34頁反
    面、第35頁反面、99年度偵字第18666 號卷第143頁、第144
    頁），檢察官認被告係輸入勃動力膠囊20,000粒、扣得男性
    極品（黃）18粒、僅扣得如起訴書所載禁藥，亦有誤會。另
    上開起訴書漏未敘及之扣案物部分，亦係被告上開輸入、販
    賣禁藥行為之物，為起訴效力所及，本院自得併予審究。
五、原審就被告所犯予以論罪科刑，固非無見。惟查：被告基
    於販賣禁藥之意圖，而輸入上開禁藥，係基於單一販賣犯意
    而為輸入禁藥之犯行，依想像競合犯之規定，從重論以藥事
    法第82條第1 項之輸入禁藥罪，原審就被告所犯附表壹編號
    一至三之犯行，原審認被告僅犯藥事法第82條第1 項之輸入
    禁藥罪，漏未論述被告所為，亦犯同法第83條第1 項之販賣
    禁藥罪，而從一重處斷，尚有未洽；附表壹編號四部分所
    為，被告輸入上開禁藥係為販售之目的，被告基於販賣禁藥
    之意圖，而輸入禁藥，係於單一販賣犯意而為輸入禁藥之犯
    行，應依想像競合犯之規定，從重論以藥事法第82條第1 項
    之輸入禁藥罪，原審認僅犯同法第83條第1 項之販賣禁藥罪
    ，亦有未合；被告供承其於98年1 月間始申辦護照至大陸
    ，嗣後輸入禁藥，核與證人蔡韻媚、鄭游淑如偵查中均證稱
    ，其於98年底向被告購入「金功夫」、「生精片」、「三體
    牛鞭丸」、「硬九天」、「雄壯」等禁藥相符，並無證據證
    明被告自97年底即販賣上開禁藥予蔡韻媚、鄭游淑如等人，
    原審認被告自97年底即販賣上開禁藥予蔡韻媚、鄭游淑如等
    人，應有誤認。被告上訴坦承犯行，請求從輕量刑，固無理
    由，已如上述，惟原判決既有上開可議之處，自應由本院將
    原判決撤銷改判。
六、爰審酌被告為貪圖一己私利，輸入、販售未經主管機關許可
    之禁藥，不僅影響主管機關對藥品之管理，亦危害國人身體
    健康，惟念其能坦承犯行，尚有悔意，及被告犯罪動機、目
    的、手段、輸入、販賣禁藥之期間、數量、所獲利益等一切
    情狀，爰判決此部分量處如附表壹主文欄所示之刑，並定其
    應執行之刑如主文第2項所示，以資懲儆。
七、按查獲之禁藥業經行政機關依藥事法第79條第1 項沒入並銷
    燬，則不得更為沒收之諭知。若未經行政機關沒入並銷燬，
    自應依刑法第38條之規定宣告沒收之（最高法院93年台上字
    第738 號判決意旨可參）。扣案如附表壹所示之禁藥及附表
    貳編號一之物品，均係被告所有，供犯本案所用之物，均依
    刑法第38條第1項第2款宣告沒收。至附表貳編號二扣案之名
    片2盒、乾燥劑6包，雖係被告所有，然與本案犯行無關，不
    予宣告沒收。
據上論斷，應依刑事訴訟法第369條第1項前段、第364條、第299
條第1項前段，藥事法第82條第1項、刑法第11條前段、第47條第
1項、第55條、第51條第5款、第38條第1項第2款，判決如主文。
本案經檢察官呂光華到庭執行職務。
中    華    民    國   100    年    12    月    15    日
                  刑事第十九庭  審判長法  官  鄧振球
                                      法  官  曾德水
                                      法  官  潘翠雪
以上正本證明與原本無異。
如不服本判決，應於收受送達後10日內向本院提出上訴書狀，其
未敘述上訴之理由者並得於提起上訴後10日內向本院補提理由書
（均須按他造當事人之人數附繕本）「切勿逕送上級法院」。
                                      書記官  朱家賢
中    華    民    國    100   年    12    月    15    日
附錄：本案論罪科刑法條全文
藥事法第82條
製造或輸入偽藥或禁藥者，處 10 年以下有期徒刑，得併科新臺
幣 1 千萬元以下罰金。
犯前項之罪，因而致人於死者，處無期徒刑或 10 年以上有期徒
刑，致重傷者，處 7 年以上有期徒刑。
因過失犯第 1 項之罪者，處 3 年以下有期徒刑、拘役或科新臺
幣 50 萬元以下罰金。
第 1 項之未遂犯罰之。
附表壹：
┌──┬──────┬────┬────────┬────────────┐
│編號│  主    文  │輸入及查│ 輸  入  方  式 │ 查   獲   之   禁   藥 │
│    │            │獲時間  │                │                        │
├──┼──────┼────┼────────┼────────────┤
│ 一 │李盈昌犯輸入│98年5月 │以行李夾帶入境方│紅螞蟻840粒、           │
│    │禁藥罪，累犯│3日     │式，自大陸廈門地│威哥王400粒、           │
│    │，處有期徒刑│        │區搭乘郵輪返抵金│藏八寶160粒、           │
│    │伍月，如附表│        │門時，為海關人員│勃動力5,600粒、         │
│    │壹編號一所示│        │發現其行李中藏有│牛寶3,850粒、           │
│    │之物均沒收。│        │藥物，而遭財政部│牛精片1,764粒、         │
│    │            │        │高雄關稅局查獲攜│雄壯980粒               │
│    │            │        │帶禁藥。        │                        │
├──┼──────┼────┼────────┼────────────┤
│ 二 │李盈昌犯輸入│98年7月 │以快遞貨物向財政│鹿鞭速勃丸4盒、         │
│    │禁藥罪，累犯│27日    │部臺北關稅局報運│黃色膠囊2,700顆、       │
│    │，處有期徒刑│        │進口禁藥一批，而│生精片1,020顆、         │
│    │陸月，如附表│        │遭該局在桃園縣大│龍馬錠396顆、           │
│    │壹編號二所示│        │園鄉遠雄航空自由│白色藥錠28包、          │
│    │之物均沒收。│        │貿易港區開驗貨物│藍色藥錠37包            │
│    │            │        │抽查發現。      │                        │
├──┼──────┼────┼────────┼────────────┤
│ 三 │李盈昌犯輸入│98年10月│以委託不知情之佳│勃動力30,000粒、        │
│    │禁藥罪，累犯│15日    │羿航空貨運承攬有│牛寶9,800粒、           │
│    │，處有期徒刑│        │限公司用貨運報關│雙龍生物壯陽極品12,850粒│
│    │陸月，如附表│        │進口方式，用快遞│                        │
│    │壹編號三所示│        │貨物向財政部臺北│                        │
│    │之物均沒收。│        │關稅局報運進口禁│                        │
│    │            │        │藥六批，而遭該局│                        │
│    │            │        │在桃園縣大園鄉遠│                        │
│    │            │        │雄航空自由貿易港│                        │
│    │            │        │區開驗貨物抽查發│                        │
│    │            │        │現。            │                        │
├──┼──────┼────┼────────┼────────────┤
│ 四 │李盈昌犯輸入│98年底某│透過郵寄方式向「│黑金剛1盒、第一猛男1瓶、│
│    │禁藥罪，累犯│日輸入；│上官端旭」輸入右│鹿胎血茸1瓶、黑倍王1瓶、│
│    │，處有期徒刑│99年6月 │列禁藥，並前往蔡│虎哥1瓶、雄壯9粒、瘋狂九│
│    │陸月，如附表│3日查獲 │韻媚、鄭游淑如等│日1盒、AMERICAN JOJO 1盒│
│    │壹編號四、附│        │人所經營之商號，│、男人腎寶1盒、硬硬硬1盒│
│    │表貳編號一所│        │以每件50元至450 │、一粒神丹1盒、生精片11 │
│    │示之物均沒收│        │元不等之價販兜售│粒、Viagra  10粒、Nature│
│    │。          │        │其中金功夫、生精│1盒、男性極品（黃）19粒 │
│    │            │        │片、三體牛鞭丸、│、C60（黃）2粒、綠丸35粒│
│    │            │        │硬九天、雄壯等禁│、白丸91粒、藍白丸10  粒│
│    │            │        │藥。            │、Sex man 1粒、紫白丸1粒│
│    │            │        │                │、黑紅丸（宏源製）2粒、 │
│    │            │        │                │勃勃力73粒、牛寶66粒。  │
└──┴──────┴────┴────────┴────────────┘
附表貳
┌──┬─────┬──────────────────┐
│編號│ 查獲時間 │ 查      獲      之      物      品 │
├──┼─────┼──────────────────┤
│ 一 │99年6月3日│分裝器皿1包、硬老二、陽莖增大丸貼標1│
│    │          │包Viagra、一炮到天亮貼標1包、包裝盒2│
│    │          │箱、藥物包裝盒（硬紙）1箱、藥物說明 │
│    │          │書1包、藥物容器1包、充填棉花1包、銷 │
│    │          │售出貨單、送貨單及買賣紀錄1本。     │
├──┼─────┼──────────────────┤
│二  │99年6月3日│名片2盒、乾燥劑6包                  │
└──┴─────┴──────────────────┘